【裁判字號】    98,交聲,44
【裁判日期】    980116
【裁判案由】    聲明異議
【裁判全文】
臺灣彰化地方法院交通事件裁定  98年度交聲字第44號
移送機關即
原處分機關  交通部公路總局臺中區監理所彰化監理站
異  議  人
即受處分人  輝駿交通有限公司
代  表  人  甲○○
上列受處分人因違反道路交通管理處罰條例案件，對於交通部公
路總局臺中區監理所彰化監理站民國97年12月8 日所為之處分（
彰監四字第裁64-HB0000000號裁決書），聲明異議，本院裁定如
下：
    主      文
異議駁回。
    理      由
一、按裝載砂石、土方未依規定使用專用車輛或其專用車廂未合
    於規定或變更車廂者，處汽車所有人新臺幣40,000元以上80
    ,000 元 以下罰鍰，並當場禁止通行，道路交通管理處罰條
    例第29條之1第1項定有明文。
二、原處分意旨略以：駕駛人黃文榮駕駛輝駿交通有限公司所有
    車牌號碼IE-378號營業貨運曳引車，於97年11月11日上午10
    時15分許，行經臺8 線20公里處，因有「裝載砂石專用車廂
    未合於規定變更車廂（港區專用砂石車）於臺8 線載運天然
    級配）」之違規事由，為警當場掣單舉發，原處分機關並依
    道路交通管理處罰條例第29條之1第1項規定，裁處受處分人
    40,000元罰鍰，於法並無不合等語。
三、聲明異議意旨略以：係爭駕駛人黃文榮駕駛輝駿交通有限公
    司所有車牌號碼IE-378號營業貨運曳引車，於上述時間、地
    點，因「裝載砂石專用車廂未合於規定變更車廂（港區專用
    砂石車）於臺8 線載運天然級配」之違規，為臺中縣警察局
    和平分局員警掣單舉發以道路交通管理處罰條例第29 條之1
    第1 項規定處罰，係與實際情形不符，認該上述違規車輛，
    確已登記為砂石專用車（標）誌，且砂石專用車變更（港）
    字，係依港區規定申辦通行證，方便後來於臺中港區營運，
    皆於合法範圍內，懇請撤銷原處分，爰依法聲明異議等語。
四、經查：
(一)本件受處分人所有之車牌號碼IE-378號營業貨運曳引車，由
    黃文榮駕駛，行經臺8 線20公里處，因有「裝載砂石專用車
    廂未合於規定變更車廂（港區專用砂石車）於臺8 線載運天
    然級配」之違規事由，為警掣單舉發，並經原處分機關依道
    路交通管理處罰條例第29 條之1第1項之規定，於97年12月8
    日以彰監四字第裁64-HB0000000號裁決書，裁處罰新台
    幣（下同）40,000元，此有臺中縣警察局公警交字第
    HB000000 0號舉發違反道路交通管理事件通知單、前開違反
    道路交通管理事件裁決書各1紙在卷可稽，該裁決書已由受
    處分人收受，為受處分人所不爭執，並有前揭舉發通知單、
    裁決書等在卷可稽，是此部分堪信為真實。
(二)查受處分人所有車牌號碼IE-378號營業貨運曳引車，確係警
    方查獲本件載運砂石或土方之砂石專用車輛，並於道路交通
    管理事件通知單上註明「港區專用砂石車」一節，此為受處
    分人於異議狀內容所不爭執，是上開車輛為道路交通管理處
    罰條例第29條之1第1項所規範之標的無訛。
(三)次查，因上開車輛之裝載砂石專用車廂之「外觀」變更車廂
    之事實，經員警值勤查獲，告知該車駕駛人黃文榮該車有「
    以裝載砂石專用車廂未合於規定變更車廂（港區專用砂石車
    ），於臺8線載運天然級配」之違規事實，並依道路交通管
    理處罰管制條例第29條之1第1項規定舉發，此有道路交通管
    理事件通知單影本在卷可參，亦為受處分人所不否認，而非
    以「砂石專用車（標）誌有變更車體」為舉發事由。從而，
    受處分人以其為方便於臺中港區內營運而申辦港區通行證，
    在砂石專用車變更（港）字皆為合法云云，並提迄（機）車
    各項異動登記書影本為證，核與本案違規事由無涉。
(四)綜上所述，本件受處分人所有上開砂石專用車廂，未合於規
    定變更車廂，而行駛於臺8線公路載運天然級配之違規事實
    ，既可認定，故原處分機關依道路交通管理處罰條例第29
    條之1第1項之規定裁處異議人罰鍰40,000萬元，核無不當，
    異議人之異議，自無理由，應予駁回。
五、綜上論斷，應依道路交通管理處罰條例第87條第2 項、道路
    交通案件處理辦法第19條，裁定如主文。
中    華    民    國    98    年    1     月    16    日
                  交通法庭       法  官   張得寬
以上正本證明與原本無異
如不服本裁定，應於裁定送達後五日內向本院提出抗告狀 (須附
繕本 )。
中    華    民    國    98    年    1     月    16    日
                                 書記官  黃得翔


司法院資訊處製作；財團法人民間司法改革基金會備份。
